【裁判字號】    97,重上,78
【裁判日期】    980317
【裁判案由】    損害賠償
【裁判全文】
臺灣高等法院臺中分院民事判決          97年度重上字第78號
上  訴  人  丁○○
            丙○○
共      同
訴訟代理人  張益隆  律師
被 上訴 人  戊○○
            己○○
            庚○○
共      同
訴訟代理人  蔣文正  律師
複 代理 人  乙○○
共      同
訴訟代理人  楊雯齡  律師
複 代理 人  陳淑卿  律師
上列當事人間請求損害賠償事件，上訴人不服台灣台中地方法院
96年度重訴字第129 號97年5 月21日第一審判決，提起上訴，本
院於98年3 月3 日言詞辯論終結，判決如下：
    主  文
原判決關於駁回上訴人丙○○後開第二項之訴，及訴訟費用之裁
判除確定部分外均廢棄。
被上訴人戊○○、庚○○應再連帶給付上訴人丙○○新台幣陸拾
捌萬貳仟伍佰肆拾參元，及自民國九十五年十一月七日起至清償
日止，按年息百分之五計算之利息。
上訴人丙○○其餘上訴及上訴人丁○○上訴均駁回。
第一、二審訴訟費用除確定及減縮部分外，由上訴人丁○○負擔
百分之十四，上訴人丙○○負擔百分之七十六，餘由被上訴人戊
○○、庚○○連帶負擔。
    事實及理由
一上訴人起訴主張：
  (一)上訴人丙○○在臺中縣石岡鄉○○路921之5號開設「昶順汽
    車保修工廠（下稱昶順工廠）」，被上訴人庚○○、戊○○
    為兄弟，被上訴人己○○為庚○○之子，渠等三人則於對面
    開設「萬國汽車工廠（下稱萬國工廠）」，並於丙○○經營
    昶順工廠後面設有廠房。丙○○前因車禍受有頸椎損傷併頸
    椎椎間盤突出致脊椎損傷，經開刀後，頸部戴護頸圈，須借
    助枴杖輔助器始能行走。丙○○於民國（下同）94年7月18
    日下午4點左右，在昶順工廠門口及附近察看因海堂颱風侵
    襲後之受損情形時，乃庚○○僅因丙○○經營生意較好，明
    知丙○○上開傷勢，竟自萬國工廠橫越豐勢路走來，隻字未
    說，即往丙○○頭、臉部揮拳猛打一頓，丙○○驚嚇之餘詢
    問其為何無故動手毆打，庚○○佯稱因昶順工廠之師父以前
    丟垃圾在其廠房旁，隨即又揮拳毆打丙○○，丙○○欲打電
    話向家人求救，詎庚○○竟強奪丙○○之行動電話丟棄一旁
    ，隨即夥同剛從對面走來之戊○○，由戊○○先將丙○○賴
    以助行之枴杖槍奪丟棄，庚○○再將丙○○推倒在豐勢路之
    慢車道上，逕跨坐在丙○○身體上方壓住雙手，庚○○、戊
    ○○二人持續以拳頭重擊毆打丙○○頭部、臉部、頸部和身
    體，丙○○痛苦萬分，苦苦哀求，乃渠二人竟又刻意扯掉丙
    ○○之護頸圈，故意針對丙○○頭部和頸部用力毆打，並不
    斷大喊著「打給你死！打給你死！」（臺語），直至丙○○
    滿臉鮮血不止，猶不願停手，迄至渠等二人手軟無力，才停
    手返回對面工廠。
  (二)丙○○費盡全身力氣回到昶順工廠打電話回家求救，上訴人
    丁○○和劉父及表弟詹顓駿隨即趕到工廠。劉父與丁○○見
    狀乃至萬國工廠詢問戊○○為何毆打丙○○，戊○○手比庚
    ○○，庚○○稱伊（指丙○○）就是欠揍，另己○○手持長
    鐵棒從後走來，由戊○○拿出一桶早已準備好之甲笨潑向丁
    ○○和劉父，庚○○和己○○則分持鐵錘、鐵棒揮打丁○○
    ，戊○○連續數次潑灑甲笨，手持打火機，大聲叫喊「潑給
    你死」、「燒給你死」，致丁○○頭部、左眼多處被甲笨潑
    中，導致眼睛刺痛無法睜開，乃負傷跑回昶順汽車工廠門口
    ，欲用水沖洗眼睛，不料戊○○等三人仍持續追來，戊○○
    仍不斷潑以甲笨，庚○○動手毆打，己○○則揮舞鐵棒不斷
    咆哮者「誰出聲就打給你死」（臺語），直到警方聞訊趕來
    ，戊○○等三人才趕緊住手，己○○則趁機將鐵棒藏於豐勢
    路路中分隔島中。
  (三)庚○○及戊○○二人之行為與丙○○受傷之結果間，顯有相
    當之因果關係，依民法第184條第1項、第185條規定，庚○
    ○及戊○○應對丙○○連帶負損害賠償責任。庚○○、戊○
    ○及己○○三人之行為與丁○○受傷之結果間，顯有相當之
    因果關係，依前揭規定，庚○○、戊○○及己○○亦應對丁
    ○○連帶負損害賠償責任。
  (四)庚○○及戊○○應連帶賠償丙○○醫療費用21萬3,254元、
    看護費用21萬元、增加生活所需費用5,820元、勞動能力減
    少333萬5,807元及精神慰撫金200萬元，合計576萬4,881元
    ；庚○○、己○○及戊○○應連帶給付丁○○醫療費用800
    元及精神慰撫金100萬元，合計100萬0,800元。並聲明：1.
    庚○○、戊○○應連帶給付丙○○576萬4,881元，暨自起訴
    狀繕本送達之翌日起至清償日止按年息5％計算之利息。2.
    庚○○、己○○及戊○○應連帶給付丁○○100萬0,800元，
    暨自起訴狀繕本送達之翌日起至清償日止按年息5％計算之
    利息。
二被上訴人答辯略以：
  (一)丙○○部分：本件丙○○所以受傷，係其自行跌倒所致，與
    被上訴人完全無關。丙○○主張其因中樞神經系統機能喪失
    ，造成四肢癱瘓乙節，並非事實：
  1.丙○○原本即因車禍事故，遺有左上肢、左下肢麻痺，手功
    能完全喪失之傷害，日常行走均需手杖輔助；而在本案發生
    後，丙○○仍然行動自如（且頸部無需戴護頸圈），行走時
    無需仰賴他人扶助，更能自行開車、檢修車輛，顯然並無「
    癱瘓」情形。依下列證據，足以證明丙○○並無因本案受有
    脊髓損傷惡化之傷害，更無所謂「癱瘓」情形:
  (1)丙○○原係送往東勢鎮農會附設農民醫院（下稱農民醫院）
    急診，經該院醫師診斷為：「頭臉部挫傷合併腦震盪、胸部
    挫傷」。
  (2)行政院衛生署豐原醫院（下稱豐原醫院）96年10月31日豐醫
    歷字第0960008839號函稱：「劉先生於94年7月18日因外傷
    至本院神經外科住院，曾再接受頸椎影像學檢查，未有新傷
    害發現。」；函附之出院病歷摘要內，亦載：丙○○94年7
    月18日係因「腦震盪」入院。
  (3)本件經再向行政院國軍退除役官兵輔導委員會臺中榮民總醫
    院（下稱榮民總醫院）函詢結果，覆以：「從附件(一)(二)就原
    鑑定結果是有不同結果。就影片觀察日常生活是比極短時間
    要來得真實，病人當日就診時是坐輪椅，站立行走需有人協
    助，行走不穩，配合署立醫院提供資料，因此同意署立醫院
    判定（96年11月6日勞工保險殘廢診斷書），再觀察影片中
    病人左側上下肢有運動失調，影響步態，但是不屬於癱瘓。
    劉君病情及生活狀況依附件(一)(二)觀察是不符合障害項目第6
    項，殘廢等級2之殘障等級，故喪失勞動能力100％一併廢除
    」。
  (4)據上足以證明，丙○○確無因本件傷害造成脊髓損傷惡化情
    形，更無因此導致癱瘓情事。至丙○○行走需仰賴手杖，有
    運動失調情形，亦為前次車禍造成之後遺症，與本件根本完
    全無關。
  2.醫療費用部分
  (1)豐原醫院94年9月17日、94年12月3日及95年1月21日之醫療
    收據（金額各為7,398元、55,200元及38,400元）部分：
  本件丙○○自94年7月18日住院迄94年9月14日出院，為何會
    在兩日後94年9月17日又住院三日即出院？該次住院是否與
    本件有關，應屬有疑。
  丙○○94年9月20日出院，至94年10月18日住院，相隔近一
    個月時間，94年12月3日出院，至94年12月20日住院，亦相
    隔半個月時間，其住院原因、進行之治療是否與本件有關？
    抑或其出院返家後又發生事故，方又住院？顯然有疑。
  豐原醫院前揭函固稱：「94年9月21日、94年12月3日及95年
    1月21日三次出院之收據，均是因脊髓損傷住院復健治療。
    」，惟本件丙○○車禍後，原本遺留「頸椎脊髓損傷」之傷
    害，是依前開函覆，仍無法證明丙○○之住院治療與本案有
    關。
  (2)燃燈中醫診所之醫療收據部分：
  94年8月20日、94年9月3日、94年9月10日及94年8月27 日，
    丙○○均在豐原醫院住院治療，豈有可能又前往該中醫診所
    就醫？或另再服用該中醫診所開立之藥物？
  依署豐原醫院前揭函文內載：「病歷及護理紀錄記載中，94
    年8月20日、94年8月27日、94年9月3日、94年9月10日未有
    請假紀錄。」等語。
  且依燃燈中醫診所函附之收據所載，病因為「車禍腦震盪脊
    髓神經受損經手術後」，非因外傷就診，足證丙○○此部分
    之醫療費用支出與本案無關。
  3.增加生活所需費用部分：
    丙○○提出之統一發票收據除94年7月26日購買頸部護圈一
    個2,500元有列明外，其餘收據均僅記載「醫療用品」，則
    該部分係購買何種醫療用品？是否與本件有關？實屬有疑。
  4.勞動能力減少之損失：
  (1)丙○○行動自如，雖需仰賴手杖，但無「四肢癱瘓、終日臥
    床」情形。且其經營之汽車保修廠亦持續營業，顯然無所謂
    「終生不能從事任何工作」情事。
  (2)丙○○前於93年間因車禍事故，經榮民總醫院鑑定為：「遺
    存左上肢及右下肢麻痺，手功能完全喪失、目前需用手杖輔
    助行走；頸椎活動顯著運動障害」，而向肇事者請求減少勞
    動能力百分之60之損害；則其又主張完全喪失勞動能力，請
    求被上訴人給付333萬5,807元，顯無理由。
  5.精神慰撫金：
    丙○○傷勢並非被上訴人造成，且其行動自如，並無四肢癱
    瘓情形，請求200萬元之精神慰撫金，亦顯過高。
  (二)丁○○部分：本件係丁○○前來尋釁，適戊○○正在清潔保
    修車輛，劉某以手推打戊○○，打翻其手上鐵罐；庚○○固
    有前往理論，惟並未動手毆打丁○○。戊○○、己○○在員
    警到場前根本未在丙○○開設之工廠，遑論毆打丁○○。
三本件第一審對上訴人之請求，判決部分勝訴，部分敗訴。上訴
  人對其敗訴部分聲明不服，求為廢棄並請求戊○○、庚○○應
  再連帶給付丙○○566萬3,161元。戊○○、庚○○、己○○應
  再連帶給付丁○○90萬元，並均自95年11月7起至清償日止，
  按週年利率百分之五計算之利息；被上訴人則求為判決駁回上
  訴。
四上訴人提起上訴主張：
  (一)按本件傷害日期係94年7月18日下午4時，丙○○當日受傷先
    至農民醫院急診，並隨即於當日再轉至豐原醫院急診住院醫
    療，顯見豐原醫院之診斷，當為判斷本件傷害情形之依據，
    而豐原醫院診斷證明書已明確診斷：「頸椎脊髓損傷惡化，
    四肢癱瘓，現仍住院中，需長期復健及看護。」可證本件傷
    害已及於頸椎脊髓傷害至為明確，原判決竟謂農民醫院診斷
    ，僅係頭臉部挫傷合併腦震盪、胸部挫傷，而未及於頸椎脊
    髓部分，顯有違誤。
  (二)原判決雖以豐原醫院96年10月31日豐醫歷字第0960008839號
    函謂：經再以頸椎影像檢查結果，並未發生新傷害；惟經上
    訴人函請原審函查該函所示意見，與該院所出具中衛醫字第
    73號勞工保險殘廢診斷書之判斷，有否不一及其原因後，豐
    原醫院97年2月22日豐醫歷字第0970001377號函已稱96年10
    月31日函所指述之病情意見與73號勞工保險殘廢診斷書中對
    病情指述一致；劉先生（即上訴人丙○○）於94年7月18日
    至本院急診接受頸椎Ｘ光檢查，雖無頸椎移位或骨折發現，
    但就身體檢查紀錄及病歷記載，可臆斷為頸椎脊傷有新傷害
    發生，Ｘ光檢查主要檢查骨骼系統有無骨折或脫位，對於神
    經傷害應以臨床表現判斷為主。已明確說明神經傷害係以臨
    床表現為判斷，無從以Ｘ光檢查發現有否受到神經傷害。而
    丙○○脊椎雖無脫位或骨折發現，但依身體檢查及病歷記載
    ，已有脊髓損傷傷害，而認與勞工保險殘廢診斷書對病情描
    述一致。故勞工保險殘廢診斷書既已明文「另於94年7月18
    日因外傷致脊髓損傷惡化」，乃原判決竟認係本身舊有傷害
    所需住院復健治療，明顯與卷內證據不符。況93年10月之車
    禍與本件94年7月18日之傷害，已相隔9個月，上訴人於94年
    7月18日之前，已數月未住院，益見本件傷害後之住院醫療
    ，確係本件傷害所生之醫療費用。
  (三)榮民總醫院97年4 月7 日中榮醫企字第0970005348號函雖謂
    劉君病情及生活狀況依附件(一)(二)觀察是不符合障害項目第6
    項，殘廢等級2之殘障等級，故喪失勞動能力100％一併廢棄
    ；惟該函亦認「如需知屬何等級，則須再會診神經內科或外
    科鑑定。」上訴人於原審亦主張縱不屬殘廢等級2之殘障等
    級，仍屬殘廢等級3之殘障等級，乃原判決未予查明屬何殘
    廢等級即予以論斷，亦有違誤。
  (四)豐原醫院96年10月31日豐醫歷字第0960008839號函已謂劉先
    生於93年10月6日因車禍脊髓損傷致左側肢體呈永久性機能
    障礙，於94年7月18日因外傷住院，就身體檢查發現右側肢
    體肌力，明顯較五月時退步，原判決認係丙○○表現無法行
    走、進食、穿衣，致醫生臆斷，實屬臆測，為此，丙○○亦
    願接受住院診斷鑑定，以明丙○○果否有這病歷記載之生活
    態樣之事實，用以鑑定屬何障害項目之殘廢等級。
  (五)原審函請榮民總醫院鑑定「丙○○94年7月18日因外傷就診
    ，有否導致脊髓損傷惡致四肢癱瘓之情形？倘有，該脊髓損
    傷惡化，係因94年7月18日外傷所致，或係之前車禍傷害所
    遺留，或另有其脊髓損傷惡化之原因？」榮民總醫院96年12
    月17日中榮醫企字第0960018589號函所示鑑定結果認「劉員
    94年7月18日因外傷就診，依署立豐原醫院病歷資料脊髓損
    傷惡化，應和94年7月18日傷害有關。」且其後亦無改變上
    開鑑定結果，足證本件傷害確已導致丙○○脊髓損傷惡化，
    具有相當因果關係，從而丙○○因此支出醫療費用、增加生
    活所需費用、及喪失勞動能力損害之請求，當屬有理。
五被上訴人於本院辯稱：
  (一)按本件刑事案件一審於95年12月28日曾有勘驗光碟片，丙○
    ○自行開車接送子女上下學，倒車、停車等動作均可自如，
    是台中地方法院（下稱台中地院）95年度易字第2320號判決
    中即述明：「丙○○早於94年4月8日、5月28日經豐原醫院
    診斷認定有四肢癱瘓之情形，有各該診斷證明書可資佐憑，
    而截至94年6月27日仍遺存有左上肢、左下肢麻痺，手功能
    完全喪失，需用手杖輔助行走等情，亦有榮民總醫院復健科
    94年6月27日之鑑定書一份在卷可稽，惟其於本件案發後經
    急診鑑定係頭臉部挫傷合併腦震盪、胸部挫傷，業如前述，
    顯見其本次傷勢並未及於頸椎脊髓部分，遑論因而導致四肢
    癱瘓之可能。況本件丙○○於本院理期間，經戊○○等人近
    距離拍攝其居家生活錄影帶呈送本院當庭閱覽結果，發現丙
    ○○目前雖仍須借助單枝柺杖行走，惟已可以自行開車接送
    子女上下學，進入巷道倒車，停車亦尚屬自如，有本院勘驗
    筆錄在卷可查，果丙○○確實已四肢癱瘓，當無法獨自藉助
    輔具行走甚至開車，殊難僅以特定時期之診斷證明書即認定
    丙○○經庚○○、戊○○之毆打後有重傷之情形。」
  (二)次查原審曾委請榮民總醫院就丙○○之身體狀況為鑑定，而
    榮民總醫院回覆原審乙紙鑑定書，該鑑定書明載丙○○於96
    年12月13日下午3時接受鑑定，結論係謂：「94年7月18日之
    病況再為鑑定，屬『勞工殘廢給付標準』障害項目6、殘廢
    等級2、喪失勞動力100％」。被上訴人於97年2月22日再近
    距離拍攝到丙○○居家生活錄影光碟，原審於97年3月19日
    當庭勘驗被上訴人提出之光碟片製作勘驗紀錄，並將該光碟
    片及勘驗筆錄送交榮民總醫院再予查明，榮民總醫院於97年
    4月7日覆函，該公函內容略謂：「要在極短30分之內完全正
    確判斷是否有些困難，若鑑定人偽裝病情，則容易產生誤判
    」、「從影片觀察日常生活是比極短時間要來得真實」、「
    再觀察影片中病人在左側上下肢有運動失調，影響步態，但
    是不屬於癱瘓」、「劉君病情及生活狀況依附件(一)、(二)觀察
    不符合項目第6項，殘廢第級2殘障等級，故喪失勞動力100
    ％一併廢除」。因而益徵前揭刑事判決所認定：「顯見其本
    次傷勢並未及於頸椎脊髓部分，遑論因而導致四肢癱瘓之可
    能。」確實無誤，又原審亦認定丙○○有偽裝之行為導致鑑
    定醫師有誤判之情形發生，故本案並無再鑑定之必要。
  (三)又「損害賠償之債，以有損害之發生及有責任原因之事實，
    並二者之間，有相當因果關係為成立要件。故上訴人所主張
    損害賠償之債，如不合於此項成立要件者，即難謂有損害賠
    償請求權存在。」（最高法院48年台上字第481號判例），
    本件所涉及者僅頭臉部挫傷合併腦震盪、胸部挫傷，傷勢並
    未及於頸椎脊髓部分，而豐原醫院96年10月31日之函載：94
    年9月21日、94年12月3日、95年1月21日三次出院之收據，
    均是因為脊髓損傷住院復健治療，丙○○因車禍事故而受傷
    ，依台中地方法院94年重訴字第67號判決係認定為：「遺存
    左上肢及右下肢麻痺，手功能完全失，目前需用手杖輔助行
    走；頸椎活動顯著運動障害；符合勞工殘廢給付標準表障害
    項目8及53，此障害為永久性」，丙○○遺存之症狀為永久
    性，須持續為復健治療，自屬當然，丙○○請求豐原醫院住
    院期間之醫療費用及歷次住院期間之看護費用，容與本件事
    實無因果關係。又丙○○請求燃燈中醫診所之醫療費用及增
    加生活所需費用，亦均無證據證明與本案有因果關係，請求
    亦屬無理。
  (四)本件再送請榮民總醫院鑑定結果，經該院以中榮醫企字第09
    70014424號函覆：「(一)參考影本及現場檢查結果，屬於障害
    項目8，殘障等級7。(二)對照勞動喪失比率表，喪失勞動能力
    69.21％」。對照榮民總醫院96年12月17日中榮醫企字第096
    0018589號函附鑑定書載：「劉員於93年10月6日受傷，其傷
    害程度屬『勞工殘廢給付標準表』障害項目80及53項，為永
    久性傷害，殘廢等級7，喪失勞動能力69.21％。」等語，顯
    然丙○○勞動能力之喪失確因93年10月6日之車禍所致，與
    本件傷害無關。
六本院審理之結果：
  (一)以下事件為兩造所不爭執：
  1.丙○○於93年10月6日發生車禍，受有頸椎損傷並頸椎椎間
    盤突出之傷害。
  2.丙○○車禍所受之傷，經榮民總醫院於94年6月27日鑑定，
    其結果為遺存左上肢及左下肢麻痺，手功能完全喪失，需要
    用手杖輔助行走，頸椎活動顯著運動障害，符合「勞工殘廢
    給付標準表」障害項目8及53項，此障害為永久性，殘廢等
    級為7，減少勞動能力69.21％。
  3.兩造於94年7月18日在台中縣石岡鄉○○路921之5號昶順工
    廠前及對面萬國工廠前發生衝突，致丙○○受有頭胸部挫傷
    合併腦震盪、胸部挫傷等傷害，丁○○受有左眼化學性灼傷
    、上肢及背部挫傷等傷害，庚○○、戊○○、己○○均經台
    中地院95年度易字第2320號、本院96年度上易字第479號刑
    事判決以傷害罪判處有期徒刑確定。
  4.丙○○94年7月18日受傷，隨即被送往東勢鎮農民醫院再轉
    送豐原市豐原醫院急診治療。
  5.丙○○因脊髓損傷，先後於94年7月18日至9月14日，9月17
    日至9月20日，10月18日至12月3日，12月20日至95年1月21
    日在豐原醫院住院復健治療，共支付醫療費用20萬3,134元
    。
  6.丙○○於94年7月26日、8月3日、8月14日、9月25日、95年6
    月20日、7月7日依序購買醫療用品2,500元、120元、1,880
    元、250元、770元、300元，共5,820元。
  7.上訴人主張丙○○為庚○○、戊○○共同毆打，致受有頭臉
    部挫傷合併腦震盪、胸部挫傷等傷害，丁○○為庚○○、戊
    ○○、己○○共同毆打，致受有左眼化學性灼傷、上肢及背
    部挫傷等傷害，業經台中地院96年度重訴字第129號認定屬
    實，判決命庚○○、戊○○連帶賠償丙○○農民醫院醫療費
    用1,720元及慰撫金10萬元，共10萬1,720元；命庚○○、戊
    ○○、己○○連帶賠償丁○○農民醫院800元及慰撫金10萬
    元，共10萬0,800元。庚○○、戊○○、己○○就台中地院
    96年度重訴字第129號判決命其給付之部分並未提起上訴，
    該部分業已確定。
  (二)上訴人就台中地院96年度重訴字第129號判決駁回其請求之
    部分提起第二審上訴，請求庚○○、戊○○再連帶賠償丙○
    ○醫療費用21萬1,534元即豐原醫院20萬3,134元、燃燈中醫
    診所8,400元，購買醫療用品5,820元，看護費用21萬元，減
    少勞動能力之損害333萬5,807元及慰撫金190萬元，合計566
    萬3,161元；庚○○、戊○○、己○○再連帶賠償丁○○慰
    撫金90萬元。茲就上訴人各項請求能否准許，分論於下。
  (三)醫療費用21萬1,534元部分：
  1.上訴人主張丙○○係因脊髓損傷住進豐原醫院復健治療，又
    於94年8月20日、8月27日、9月3日、9月10日至燃燈中醫診
    所治療，而丙○○之前車禍受傷住院治療期間係至94年1月
    22日為止，迄庚○○、戊○○（下稱庚○○等）於94年7月
    18日傷害始再住院，足見丙○○94年7月18日以後之醫療支
    出，均是本件侵權行為而生之醫療費用，丙○○自得請求豐
    原醫院醫療費用20萬3,134元及燃燈中醫診所醫療費用8,400
    元。
  2.丙○○94年7月18日受傷，隨即被送往農民醫院再轉送豐原
    醫院急診治療，豐原醫院於94年8月23日出具之診斷證明書
    載明「據前次病歷比較，此次外傷致脊髓損傷惡化，四肢癱
    瘓」（見原審附民卷第8頁）。另豐原醫院就原審法院、本
    院有關丙○○94年7月18日被毆打後傷勢之詢問，曾以96年
    10月31日豐醫歷字第0960008839號、97年2月5日豐醫歷字第
    0970000442號、97年2月22日豐醫歷字第0970001377號、97
    年8月27日豐醫歷字第0970007292號函覆，其中96年10月31
    日豐醫歷字第0960008839號函謂「(1)丙○○於94年7月18日
    因外傷至本院神經外科住院，曾再接受頸椎影像學檢查，未
    有新傷害發現。但就身體檢查發現右側肢體肌力，明顯較5
    月時退步，其原因只能臆斷為可能和外傷相關。(2)94年9月
    21日、94年12月3日及95年1月21日三次出院之收據，均是因
    脊髓損傷住院復健治療。(3)比較94年1月22日病歷及94年8月
    2日病歷記載，明顯紀錄於94年7月18日後，丙○○右側肢體
    肌力下降；就功能言，94年1月22日丙○○可扶單柺杖行走
    ，94年8月23日時，丙○○仍無法行走超過30公尺。」（見
    原審重訴卷第145頁）；97年2月5日豐醫歷字第0970000442
    號函稱「(1)依94年7月18日急診紀錄及住院病歷紀錄，丙○
    ○至本院時，鼻部、下巴及背部紅腫，四肢無力，肌力3-4/
    5分，於本院接受腦部電腦斷層及脊椎Ｘ光檢查，後轉至神
    經外科住院，94年8月2日轉至復健科住院治療。(2)依94年1
    月22日出院病歷記載，…；比較94年7月18日後病歷，丙○
    ○確實出現右側肢體肌力下降，由4-5分變成3-4分，故日常
    生活活動、自理能力及步行能力下降。」（見原審重訴卷第
    241頁）；97年2月22日豐醫歷字第0970001377號函認「丙○
    ○於94年7月18日至本院急診接受頸椎Ｘ光檢查，雖無頸椎
    移位或骨折發現，但就身體檢查紀錄及病歷記載，可臆斷為
    頸椎脊髓有新傷發生，Ｘ光檢查主要檢查骨骼系統有無骨折
    或脫位，對於神經傷害應以臨床表現判斷為主。」（見原審
    重訴卷第253頁）；97年8月27日豐醫歷字第0970007292號函
    再謂「(1)臆斷指依醫學常理所做出之推斷，因沒有病理或影
    像報告可做佐證，故無法以確定診斷表達。(2)丙○○94年1
    月22日出院後，定期於本院門診至94年7月12日，期間神經
    檢查及運動功能穩定。(3)於94年7月18日至急診後，右側肢
    體肌力及運動功能明顯變差，故推斷此變化和94年7月18日
    外傷相關。」（見本院卷169頁）。由豐原醫院上開函所示
    ，可見丙○○93年10月6日車禍所受頸椎損傷並頸椎椎間盤
    突出之傷害，於94年1月22日出院，之後門診治療，神經檢
    查及運動功能穩定，已無再住院復健治療之必要；丙○○94
    年7月18日被毆打受有頭胸部挫傷合併腦震盪、胸部挫傷等
    傷害，經頸椎影像學（即Ｘ光）檢查，雖未發現有頸椎移位
    或骨折之傷害，但丙○○94年7月18日受傷，右側肢體肌力
    下降（由4-5分變成3-4分），運動功能明顯變差，日常生活
    活動、自理能力及步行能力均下降，原可扶單柺杖行走，住
    院後無法行走超過30分尺；丙○○係受神經傷害，傷勢應以
    臨床表現判斷為主，依丙○○之身體檢查紀錄及病歷記載，
    仍可推斷丙○○之頸椎脊髓有新傷害發生，並與94年7月18
    日之外傷相關。是丙○○顯係因脊髓損傷惡化而住進豐原醫
    院復健治療，該脊髓損傷惡化係車禍以後新發生之傷害，而
    丙○○於94年7月18日為庚○○等毆傷後，隨即住進豐原醫
    院，丙○○脊髓損傷惡化之新傷害自係庚○○等於94年7月
    18日毆打所致。原審法院再就丙○○上開住院期間之病情送
    請榮民總醫院鑑定，其結果亦認為「丙○○94年7月18日因
    外傷就診，依豐原醫院病歷資料脊髓損傷惡化，應和94年7
    月18日傷害有關聯。」（鑑定書附原審重訴卷第203頁），
    足認丙○○確係因94年7月18日為庚○○等毆打導致脊髓損
    傷惡化，庚○○等即應就丙○○脊髓損傷惡化所受之損害負
    賠償責任。丙○○既係因庚○○等之毆打所導致脊髓損傷惡
    化之新傷害住進豐原醫院復健治療，丙○○在豐原醫院住院
    治療所支出之20萬3,134元醫療費用自得請求庚○○等賠償
    。
  3.丙○○主張其有於94年8月20日、8月27日、9月3日、9月10
    日至燃燈中醫診所看診，每次支付2,100元之醫療費用，固
    經燃燈中醫診所96年10月15日函確認屬實（函附原審重訴卷
    第136頁）；然丙○○係於94年7月18日至9月14日在豐原醫
    院住院復健治療，可見丙○○前往燃燈中醫診所看診之時間
    ，均係丙○○在豐原醫院住院復健治療之期間。而依豐原醫
    院96年10月31日豐醫歷字第0960008839號函所示「病歷及護
    理紀錄記載中，94年8月20日、8月27日、9月3日、9月10日
    未有請假紀錄。」（見原審重訴卷第145頁），顯然丙○○
    係在豐原醫院住院期間不假外出，前往燃燈中醫診所看診，
    丙○○之至燃燈中醫診所看診即未取得豐原醫院主治醫師之
    准許。是就丙○○前往燃燈中醫診所看診所支出之醫療費用
    8,400元，本院認丙○○既已在豐原醫院住院復健治療，丙
    ○○再私自外出，此部分之醫療行為自無必要，丙○○此部
    分之醫療費用請求，即不能准許。
  4.綜上，丙○○所得請求庚○○等再賠償之醫療費用，應為豐
    原醫院之20萬3,134元。
  (四)醫療用品5,820元部分：
  1.丙○○主張其於94年7月26日、8月3日、8月14日、9月25日
    、95年6月20日、7月7日依序購買醫療用品2,500元、120元
    、1,880元、250元、770元、300元，共5,820元，業經提出
    統一發票六紙為證（附原審附民卷第32頁至34頁），該統一
    發票之品名除94年7月26日有載明係頸部護圈外，其餘均籠
    統記載為醫療用品。丙○○指稱該記載醫療用品之統一發票
    ，其係購買減緩或防止肌肉萎縮，增加肌力及血液循環等相
    關醫療用品，因名稱複雜，店家乃統稱醫療用品，而上開購
    買醫療用品之時間除後二者，其餘均在其住院期間所購買，
    足見係本件受傷所支出等語。
  2.查丙○○有因庚○○等之毆打導致脊髓損傷惡化，則丙○○
    為保護其頸椎，防止脊髓損傷繼續惡化，購買頸部護圈自屬
    必要。另丙○○於94年8月3日、8月14日、9月25日均係在其
    脊髓損傷惡化為豐原醫院醫治之期間，丙○○應係為醫治其
    脊髓損傷惡化而購買該醫療用品，該醫療用品之購買亦屬必
    要，不能以店家開立統一發票，將品名載為醫療用品即否定
    丙○○之請求。故丙○○醫療用品之請求在4,750元（2,500
    ＋120＋1,880＋250＝4,750）之範圍內，應予准許。
  3.丙○○在豐原醫院住院至95年1月21日，之後未再前往豐原
    醫院門診治療，丙○○出院後委請甲○○看護，繼續復健治
    療係至95年2月18日（詳後述），可見丙○○本件脊髓損傷
    惡化之醫療行為係至95年2月18日為止，丙○○4個多月以後
    於95年6月20日購買醫療用品770元及95年7月7日購買醫療用
    品300元，即難認與本件之脊髓損傷惡化有關，丙○○此部
    分醫療用品之請求，尚不能准許。
  4.綜上，丙○○所得請求庚○○等賠償之醫療用品費用，應為
    4,750元。
  (五)看護費21萬元部分：
  1.丙○○主張其於94年7月18日至95年2月18日止，僱請甲○○
    看護，每月6萬元，看護期間7個月共支付42萬元，爰就每月
    3萬元共21萬元之範圍內，請求庚○○等賠償。
  2.豐原醫院94年8月23日出具之診斷證明書載明「丙○○現仍
    住院中，需長期復健及看護」（見原審附民卷第8頁），豐
    原醫院97年2月5日豐醫歷字第0970000442號函再載「丙○○
    於94年7月18日至95年1月21日間於本院住院治療，住院期間
    無法行走，進食、穿衣、沐浴均需他人協助照料，於住院期
    間確有請專人看護」（見原審重訴卷第241頁），足證丙○
    ○於94年7月18日至9月14日、9月17日至9月20日、10月18日
    至12月3日、12月20日至95年1月21日在豐原醫院住院期間確
    有僱請看護之必要。
  3.丙○○於94年7月18日至95年2月18日止，在豐原醫院住院期
    間及出院後回家，均係委請其岳母甲○○看護，此經證人甲
    ○○證述屬實，證人甲○○並證稱丙○○出院回家後生活仍
    不能自理，由其負責看護，及協助丙○○復健治療等語（見
    本院卷第134頁），可見甲○○共看護丙○○7個月。被上訴
    人雖否認丙○○有看護費用之支出，丙○○除甲○○出具之
    收據外，亦無法提出確實支付甲○○看護費用之證明。惟被
    害人因受傷需人看護，而由親屬看護時，雖無現實看護費之
    支付，亦應認被害人受有相當看護費之損害，得向加害人請
    為賠償。蓋因親屬照顧被害人之起居，係出於親情，但親屬
    看護所付出之勞力，並非不能評價為金錢，祇因兩者身分關
    係密切而免除支付義務，此種親屬基於身分關係之恩惠，自
    不能加惠於加害人，故應衡量及比照僱用職業護士看護情形
    ，認被害人受有相當看護費之損害，得向加害人請求賠償。
    則丙○○縱未現實支出看護費用予其岳母甲○○，應仍得比
    較照僱用職業護士看護情形請求相當於看護費用之損害，而
    現僱請經訓練取得證照之照顧服務員看護之行情，每12個小
    時之費用為1,100元，此有榮民總醫院94年9月8日中榮醫企
    字第0940004430號函附於另案台中地院94年度重訴字第67號
    卷內可憑，是丙○○請求每月3萬元之看護費用，尚稱合理
    ，庚○○等應賠償丙○○之看護費用為21萬元。
  (六)勞動能力減少之損害333萬5,807元部分：
  1.丙○○主張其因本件侵權行為事件，導致中樞神經系統機能
    喪失，造成四肢癱瘓，終身不能從事任何工作，其於發生本
    件事件時為31歲，算至60歲其退休，尚有28年又221天工作
    收入時間，而其在本事件發生之前，喪失勞動能力為69.21
    ％，則因本事件減少之勞動能力為30.79％，以另案台中地
    院94年度重訴字第67號所認定丙○○每月收入5萬元計算，
    其每月損失1萬5,395元，依霍夫曼式扣除中間利息，其得一
    次請求賠償333萬5807元。
  2.丙○○於發生本事件之前曾於93年10月16日因車禍受有頸椎
    損傷並頸椎椎間盤突出之傷害，該傷害經榮民總醫院於94年
    6月27日鑑定，其結果為遺存有左上肢及左下肢麻痺，手功
    能完全喪失，需要用手杖輔助行走，頸椎活動顯著運動傷害
    ，符合「勞工殘廢給付標準表」障害項目8及53項，此障害
    為永久性，殘廢等級為7，喪失勞動能力69.21％，此有榮民
    總醫院鑑定書在卷可憑（附原審重訴卷第186、203頁），丙
    ○○亦以其減少勞動能力60％訴請車禍肇事者詹榮華及雇用
    人致源貨車股份有限公司連帶賠償，經台中地院94年度重訴
    字第67號判決命詹榮華等連帶賠償丙○○至60歲減少勞動能
    力之損害，此經本院調閱該案號之卷宗查明屬實。而丙○○
    於94年7月18日至95年2月18日之期間，係住進豐原醫院復健
    治療或在家由甲○○協助復健，該段期間依豐原醫院97年2
    月5日豐醫歷字第0970000442號函及甲○○之證所示，丙○
    ○之行動不能自如，日常生活不能自理，需有人在旁扶助，
    丙○○即無法從事任何工作，是該段期間7個月，丙○○請
    求賠償減少勞動能力30.79％之損害，自屬有據。至丙○○
    主張其每月之收入為5萬元，惟台中地院94年度重訴字第67
    號已認定「丙○○係獨資經營汽修廠，除據丙○○陳明外，
    並有各類所得扣繳暨免扣繳憑單影本2件附卷可稽，是丙○
    ○每月5萬元之收入，當非可全部視為係其勞動能力所得，
    但衡諸一般汽修廠之經營者，殆無不親自保修客戶車輛，換
    言之，丙○○非單純之管理者，本身亦須從事勞力工作，執
    此，若謂丙○○無法工作並不影響其收入，亦非實情，審酌
    丙○○之工作型態及所需付出之勞力程度，認為丙○○無法
    工作影響其收入應以60％即3萬元為適當」等情，丙○○對
    台中地院94年度重訴字第67號判決之認定並未聲明不服，是
    丙○○減少勞動能力之損害，本院認應以台中地院94年度重
    訴字第67號判決所認定之每月3萬元為準，丙○○7個月不能
    工作之損害應為6萬4,659元（30,00030.79％＝9237，923
    77＝64,659元），丙○○此部分損害之請求，在6萬4,659
    元之範圍內，應有理由。
  3.丙○○自95年1月21日出院後未再繼續前往豐原醫院門診治
    療，其出院後之身體狀況，經被上訴人拍攝其居家生活之錄
    影光碟二份，第一份光碟經本院勘驗，顯示拍攝日期為95年
    11月15日，丙○○已可右手持柺杖行走，並可以左手打開車
    門及關上車門，且能開車接送小孩，亦能倒車、停車，第二
    份光碟經原審法院於97年3月19日當庭播放，顯示丙○○可
    手持手杖穿越馬路，手杖可兩手互換，甚至將手杖掛於長褲
    後方口袋，雙手扶住車輛，彎腰查看汽車引擎室，並能自行
    上車，開動汽車、停車、打開汽車引擎室，此有勘驗筆錄在
    卷可憑（附本院卷第127頁、原審重訴卷第275、276頁），
    顯然丙○○已可手持柺杖行走，不需他人扶助，並能開車、
    倒車、停車，此與豐原醫院96年10月31日豐醫歷字第096000
    8839號函所示丙○○於本事件發生前之94年1月22日可扶單
    柺杖行走並無兩樣（見原審重訴卷第145頁），足見丙○○
    為庚○○等毆打致脊髓損傷惡化之新傷害，於經過復健治療
    後已痊癒，丙○○已恢復至本事件發生前之狀態。丙○○於
    本事件發生後有無減少勞動能力，經原審法院送請榮民總醫
    院鑑定，其鑑定結果依該院96年12月17日中榮醫企字第0960
    018589號函鑑定書，為「屬勞工殘廢給付標準表障害項目6
    ，殘廢等級2，喪失勞動能力100％」（見原審重訴卷第203
    頁），而所謂勞工殘廢給付標準表障害項目6即係「中樞神
    經系統機能之病變，引起截癱或偏癱，致終身不能從事任何
    工作，日常生活需人扶助」，嗣原審法院再檢送前揭第二份
    錄影光碟及其勘驗筆錄函請榮民總醫院鑑定，榮民總醫院於
    觀看該錄影光碟後，以97年4月7日中榮醫企字第0970005348
    號函表示「(1)丙○○僅在94年6月27日來本院復健科門診乙
    次並開立診斷書，未曾在本院治療。並於96年12月13日進行
    鑑定，依當時資料無本院就診或復健治療紀錄，鑑定悉參考
    豐原醫院病歷、診斷證明及勞工保險殘廢診斷書等內容，係
    病人實地到門診接受理學檢查，觀察行走情形做比對。要在
    極短30分之內正確判斷是有些困難，若病人（函誤為鑑定人
    ）偽裝病情，則容易產生誤判。(2)截癱定義為兩下肢癱瘓。
    偏癱為同側手腳癱瘓。癱瘓定義為肌肉力量小於3分，正常5
    分，在不靠輔助用具之下無法將手臂舉起稱之為上肢癱瘓。
    在不靠輔助用具之下無法將小腿抬起來，稱之為下肢癱瘓。
    若有中度以上症攣現象，則肌力3分至4分亦可稱為癱瘓。(3)
    從附件(一)(二)就原鑑定結果判斷是有不同結果。從影片觀察日
    常生活是比極短時間要來得真實，病人當日就診時是坐輪椅
    ，站立行走需有人協助，行走不穩，配合豐原醫院提供資料
    ，因此同意豐原醫院判定（96年11月6日勞工保險殘廢診斷
    書），再觀察影片中病人左側上下肢有運動失調，影響步態
    ，但是不屬於癱瘓。(4)丙○○病情及生活狀況依附件(一)(二)觀
    察是不符合障害項目第6項，殘廢等級2為殘障等級，故喪失
    勞動能力100％一併廢除。」（見原審重訴卷第288頁）。另
    本院依丙○○之聲請，亦函請榮民總醫院鑑定，其鑑定結果
    依該院97年9月10日中榮醫企字第0970014424號函附鑑定書
    ，為「參考影片及現場檢查結果，屬於障害項目8，殘障等
    級7。對照勞動喪失比率表，喪失勞動能力69.21％。」（見
    本院卷第71頁），丙○○此次鑑定結果所減少之勞動能力及
    殘障等級，均與其本事件發生前所減少之勞動能力及殘障等
    級相符，可見丙○○因本事件所導致脊髓損傷惡化業已痊癒
    ，丙○○應已恢復至本事件發生前之狀態，而丙○○因車禍
    所受障害及減少勞動能力係永久性，是丙○○目前所減少之
    勞動能力應係93年10月6日之車禍所造成，與庚○○等之毆
    打無關。
  4.由榮民總醫院上開鑑定書及函所示，可知丙○○已可持柺杖
    自行行走，不需他人扶助，丙○○卻於96年12月13日前往榮
    民總醫院接受檢查時乘坐輪椅，佯裝站立行走需有人協助，
    行走不穩，榮民總醫院受其矇騙，乃依豐原醫院之病歷資料
    及勞工保險殘廢診斷書等資料，誤判丙○○屬「中樞神經系
    統機能之病變，引起截癱或偏癱，致終身不能從事任何工作
    ，日常生活需人扶助」之障害項目，喪失勞動能力100％；
    待榮民總醫院觀看原審法院所提供丙○○居家生活之錄影光
    碟後，榮民總醫院已知之前鑑定結果有誤，認為丙○○不屬
    於癱瘓，並廢除之前喪失勞動能力100％之鑑定結果。嗣榮
    民總醫院再接受本院之委託，重新鑑定丙○○現有之身體狀
    況所減少之勞動能力，榮民總醫院依錄影光碟及現場檢查結
    果，認為丙○○屬障害項目8，殘障等級7，喪失勞動能力69
    .21％。查丙○○之錄影光碟，係在丙○○不知情之狀況下
    所拍攝，自較丙○○96年12月13日前往榮民總醫院檢查時乘
    坐輪椅，站立行走需有人扶助，行走不穩等情為真實，是榮
    民總醫院97年9月4日之鑑定即可採信。榮民總醫院就丙○○
    所為之94年6月27日、96年12月13日、97年9月4日三次鑑定
    ，均由復健科住任鍾進燈負責（見原審重訴卷第186、203頁
    ，本院卷第71頁），並於96年12月23日之鑑定書表示「丙○
    ○94年7月18日因外傷就診，依豐原醫院病歷資料脊髓損傷
    惡化，應和94年7月18日傷害有關」，且係依豐原醫院所提
    供之病歷資料同意豐原醫院之判定，可見鍾進燈醫師已知丙
    ○○在豐原醫院之病歷資料，而丙○○係在95年1月21日自
    豐原醫院出院，至鍾進燈醫師97年9月4日鑑定丙○○減少勞
    動能力時已有2年多，而丙○○是否有減少勞動能力，應以
    97年9月4日鑑定時檢查丙○○身體狀況為準，則丙○○認為
    榮民總醫院全未參考丙○○於豐原醫院之病歷及就診紀錄即
    率為驟下結果，顯有重大瑕疵而屬率斷，自非的論。另榮民
    總醫院97年9月4日之鑑定書未如94年6月27日鑑定書，有第
    53項障害，此部分應屬榮民總醫院之疏漏，殊難以此遽認榮
    民總醫院97年9月4日鑑定書認為丙○○屬殘障等級7，喪失
    勞動能力69.21％為不可採。
  5.丙○○再提出97年7月9日勞工保險殘廢診斷書載明「中樞神
    經系統機能喪失致不完全四肢癱瘓終身不能從事任何工作，
    日常生活一部需人扶助」等語（附本院卷第41頁），97年8
    月20日豐原醫院診斷證明書載明「因頸椎脊髓損傷致左上肢
    機能完全喪失，右上肢及雙下肢機能顯著障礙，屬永久性運
    動功能喪失」等語（附本院卷第85頁），及97年10月1日豐
    原醫院診斷證明書載明「中樞神經系統機能喪失致四肢機能
    遺存顯著運動障害，為維持生命必要之日常生活活動之一部
    需他人扶助，屬第二級殘廢等級」等語（附本院卷第89頁）
    ，主張丙○○已完全喪失勞動能力。但上開勞工保險殘廢診
    斷書及診斷證明書所載丙○○四肢癱瘓終身不能從事任何工
    作，日常生活需人扶助，顯與前揭錄影光碟顯示之丙○○身
    體狀況不符，且上開勞工保險殘廢診斷書及診斷證明書均是
    由蘇希洵醫師所出具，蘇希洵醫師於勞工保險殘廢診斷書就
    丙○○之行動能力，認為可自行操控輪椅代步，顯然蘇希洵
    醫師係受丙○○矇騙，不知丙○○現在之身體狀況，誤以為
    其仍須以輪椅代步，以致如同榮民總醫院96年12月13日之鑑
    定誤判丙○○之病情，上開勞工保險殘廢診斷書及診斷證明
    書自均不可採。
  6.綜上，丙○○就勞動能力減少所受之損害，應能請求庚○○
    等賠償6 萬4,659元。
  (七)慰撫金190萬元及90萬元之部分：
  1.上訴人主張丙○○因本事件發生，致成終身癱瘓，日常生活
    需依靠他人協助，並喪失全勞動能力，完全無法工作，對丙
    ○○身心打擊之大，實難想像，因此除原審所判之10萬外，
    庚○○等應再賠償190萬元。又丁○○因本事件受有左眼化
    學性灼傷等傷，迄今仍心存陰影，無限恐懼，故除原審所判
    之10萬外，戊○○、庚○○、己○○（下稱戊○○等）應再
    賠償90萬元云云。
  2.丙○○為庚○○等毆打致受有頭臉部挫傷合併腦震盪、胸部
    挫傷，並導致脊髓損傷惡化等傷害，住院復健治療數個月；
    丁○○為戊○○等毆打致受有左眼化學性灼傷、上肢及背部
    挫傷等傷害，是其身體自受有相當程度之疼痛，精神上受有
    痛苦，自屬當然。則丙○○、丁○○請求被上訴人賠償慰撫
    金，即屬有據。而慰撫金數額之酌定，應勘酌加害人加害行
    為之情節、兩造之身分、地位、經濟能力、財產狀況及被害
    人所受精神痛苦等一切情狀。丙○○、丁○○請求賠償之慰
    撫金，經原審審酌兩造年齡、教育程度及職業（參原審重訴
    卷第34-35頁、第102-106頁、臺灣臺中地方法院檢察署95年
    度偵字第1199號影卷第16-28頁所附被上訴人等人偵訊筆錄
    記載被上訴人年籍等資料），並各自財產狀況（參原審重訴
    卷第14頁至27頁），認庚○○等及戊○○等應各賠償丙○○
    、丁○○慰撫金10萬元。惟原審就丙○○部分並未審及丙○
    ○有因庚○○等之毆打行為致受有脊髓損傷惡化之傷害並住
    院復健治療數個月之事實，是原審所核給之10萬元顯有偏低
    。但丙○○因本事件所致脊髓損傷惡化之傷害，經豐原醫院
    復健治療後應已痊癒，恢復至本事件發生前之身體狀況，並
    未如其所述有致成終身癱瘓，日常生活需依靠他人協助，並
    喪失全部勞動能力，完全無法工作之情事，是丙○○請求再
    賠償190萬元，即有過高。本院審酌上情，認丙○○此部分
    之請求，在20萬元範圍內應為適當，超過部分則不能准許。
    至丁○○部分，丁○○所受之傷在醫院門診治療即已痊癒，
    其傷勢尚稱輕微，原審所核給之10萬元應屬適當，丁○○請
    求戊○○等再賠償90萬元，自無理由。
  (八)依上所述，丙○○除原審所判決之10萬1,720元外，應得再
    請求庚○○等連帶賠償醫療費用20萬3,134元、醫療用品費
    用4,750元、看護費用21萬元，減少勞動能力損害6萬4,659
    元、慰撫金20萬元，合計68萬2,543元（203,134＋4,750＋2
    10,000＋64,659＋200,000＝682,543）；丁○○則除原審所
    判決之10萬0,800元外，不得再請求戊○○等賠償。原審駁
    回丙○○、丁○○其餘請求，丙○○、丁○○上訴意旨指摘
    原判決不當，求予廢棄改判，丙○○上訴部分，原審駁回丙
    ○○上開68萬2,543元之請求，尚有違誤，此部分丙○○之
    上訴為有理由，原判決此部分應予廢棄，爰由本院改判如主
    文第二項所示，丙○○其餘上訴部分及丁○○上訴部分，原
    判決駁回其請求，並無不當，此部分丙○○、丁○○之上訴
    為無理由，應予駁回。本件判決所命庚○○等給付之金額，
    未超過150萬元，不得上訴第三審，一經本院判決即告確定
    ，即無宣告假執行之必要。本件事證已臻明確，兩造其餘攻
    擊防禦方法，均不影響判決之結果，爰不逐一論述，併予敘
    明。
七據上論結，本件丙○○上訴為部分有理由、部分無理由，丁○
  ○上訴為無理由，依民事訴訟法第449條第1項、第450條、第
  78條、第79條、第85條第1項但書、第2項，判決如主文。
中    華    民    國    98    年    3     月    17    日
                  民事第四庭    審判長法  官  陳蘇宗
                                      法  官  李寶堂
                                      法  官  黃永祥
以上正本係照原本作成。
上訴人得上訴。
被上訴人不得上訴。
如對本判決上訴，須於收受判決送達後二十日內向本院提出上訴
書狀，其未表明上訴理由者，應於提出上訴後二十日內向本院提
出上訴理由書（須按他造人數附具繕本）。
上訴時應提出委任律師為訴訟代理人之委任狀。具有民事訴訟法
第四百六十六條之一第一項但書或第二項之情形為訴訟代理人者
，另應附具律師及格證書及釋明委任人與受任人有該條項所定關
係之釋明文書影本。
                                      書記官  陳信和
中    華    民    國    98    年    3     月    18    日
                                                      Ｖ


司法院資訊處製作；財團法人民間司法改革基金會備份。
